【裁判字號】    99,再,74
【裁判日期】    990719
【裁判案由】    停職
【裁判全文】
臺北高等行政法院裁定
                                        99年度再字第74號
再審原告    甲○○
再審被告    臺北市政府
代 表 人    郝龍斌 (市長)
上列聲請人與相對人臺北市政府間停職事件，聲請人對最高行政
法院中華民國97年3 月13日97年度裁字第1827號裁定，聲請再審
，本院裁定如下︰
    主  文
本件移送最高行政法院。
    理  由
一、按「裁定已經確定，而有第273 條之情形者，得準用本編之
    規定，聲請再審。」「再審之訴專屬為判決之原行政法院管
    轄。對於審級不同之行政法院就同一事件所為之判決提起再
    審之訴者，由最高行政法院合併管轄之。對於最高行政法院
    之判決，本於第273 條第1 項第9 款至第14款事由聲明不服
    者，雖有前2 項之情形，仍專屬原高等行政法院管轄。」「
    民事訴訟法…第28條…之規定，於本節準用之。」及「訴訟
    之全部或一部，法院無管轄權者，依原告聲請或依職權以裁
    定移送於其管轄法院。」行政訴訟法第283 條、第275 條、
    第18 條 及民事訴訟法第28條第1 項分別定有明文。又「…
    …當事人向最高行政法院提起上訴，是否合法，係屬最高行
    政法院應依職權調查裁判之事項，聲請人對最高行政法院以
    其上訴為不合法而駁回之裁定，以發見未經斟酌之證物為由
    聲請再審，依行政訴訟法第283 條準用同法第275 條第1 項
    之規定，專屬最高行政法院管轄，不在同條第3 項規定之列
    。」亦經最高行政法院95年8 月份庭長法官聯席會議決議在
    案。
二、本件當事人間因停職事件，前經本院96年度訴字第893 號判
    決駁回再審原告之訴，再審原告提起上訴後，經最高行政法
    院97年度裁字第1827號裁定以其上訴不合法而駁回上訴確定
    在案。再審原告仍不服，依行政訴訟法第273 條第1 項第1
    款、第11款及第12款規定，對於最高行政法院上開裁定聲請
    再審。經查，再審原告主張最高行政法院上開裁定有行政訴
    訟法第273 條第1 項第1 款、第11款及第12款規定之再審事
    由，揆諸首揭規定及最高行政法院庭長法官聯席會議決議意
    旨，應專屬於最高行政法院管轄，聲請人向本院聲請再審，
    為管轄錯誤，爰依職權裁定移送於有管轄權之最高行政法院
    。至於聲請人以本院96年度訴字第893 號確定判決有行政訴
    訟法第273 條第1 項第1 款、第11款、第12款所定事由提起
    再審之訴部分，本院已另行判決駁回，附此敘明。
三、依行政訴訟法第18條、民事訴訟法第28條第1 項，裁定如主
    文。
中    華    民    國    99    年     7    月   19     日
              臺北高等行政法院第二庭
                              審判長法  官  徐瑞晃
                                    法  官  蔡紹良
                                    法  官  蕭惠芳
上為正本係照原本作成。
如不服本裁定，應於送達後10日內向本院提出抗告狀（須按他造
人數附繕本）。
中    華    民    國    99    年     7    月   19     日
                                    書記官  李淑貞

司法院資訊處製作；財團法人民間司法改革基金會備份。
